【裁判字號】    89,易,2051
【裁判日期】    890918
【裁判案由】    家庭暴力罪之傷害等
【裁判全文】
臺灣桃園地方法院刑事判決                        八十九年度易字第二五一號
    公  訴  人  台灣桃園地方法院檢察署檢察官
    被      告  乙○○
    指定辯護人  本院公設辯護人  沈芳萍
右列被告因家庭暴力罪之傷害等案件，經檢察官提起公訴（八十九年度偵緝字第五八
三號），本院判決如左：
    主  文
乙○○違反保護令，處有期徒刑陸月；又損壞他人之門鎖，足以生損害於他人，處有
期徒刑參月；又放火燒毀現供人使用之住宅，未遂，處有期徒刑貳年陸月；應執行有
期徒刑參年。
    事  實
一、乙○○與甲○○原為夫妻，為家庭暴力防治法中所稱之家庭成員，於民國八十八
    年十一月經法院判決離婚，乙○○心有未干，曾前往甲○○桃園縣觀音鄉保生村
    十二鄰對面厝七十一之九號住處毆打甲○○，施行家庭暴力，經本院於八十九年
    一月六日依家庭暴力防治法第十三條第二項第一款、第三款、第四款裁定核發民
    事通常保護令，命乙○○不得對甲○○實施身體或精神上不法之侵害，不得對甲○○騷擾，並應於八十九年一月三十一日下午六時前遷出甲○○上開住處，將全
    部鑰匙交付甲○○，最少遠離上址二百公尺，該保護令之有效時間為十月。詎乙○○於八十九年二月二十八日上午十一時許，竟違反上開保護令之規定，前往甲○○上開住處，破壞二樓門鎖，踹開木門入侵甲○○使用之住宅（侵害居住自由
    罪部分未據告訴），基於普通傷害之犯意，徒手毆打並掐住甲○○頸部，致其受
    有雙側下頷及頸部浮腫、右手肘拉傷等傷害，經鄰居丙○○將乙○○拉開始停手
    。嗣乙○○趁甲○○前往警局報案製作筆錄之際，又重返上開住宅，以放火燃燒
    甲○○衣物之方式，意圖燒毀甲○○之住宅，幸天良未泯，即時自行撲滅而未遂
    。
二、案經甲○○訴由桃園縣警察局大園分局報請台灣桃園地方法院檢察署檢察官偵查
    起訴。
    理  由
一、右揭犯行業據被告乙○○坦承不諱，核與被害人甲○○、目擊證人丙○○所指述
    者悉相符合，並有診斷證明書一紙、被害人受傷照片四張、縱火現場照片十一張
    、本院八十八年度家護字第二二○號民事保護令影本一紙，桃園縣警察局大園分
    局保護令執行紀錄表影本一份在卷佐證，事證明確，犯行堪以認定。
二、核被告違反法院依家庭暴力防治法第十三條第二項第一款之禁止實施家庭暴力行
    為、同條項第四款之命遠離特定場所特定距離行為核發之保護令，侵入特定場所
    對被害人施以身體上不法侵害所為，係犯家庭暴力防治法第五十條第一款、第四
    款之罪；傷害被害人身體，另犯刑法第二百七十七條第一項傷害罪；被告係以依
    行為觸犯上開二罪名，應論以想像競合犯，從一重論以違反保護令罪。又損壞他
    人之門鎖，足以生損害於他人，核犯刑法第三百五十四條毀損器物罪：另放火燒
    毀現供人使用之住宅未遂，則犯刑法第一百七十三條第三項、第一項之放火燒毀
    住宅未遂罪，被告係出於己意中止放火燒毀住宅之犯罪而未遂，除為被告所供承
    外，復為被害人所不否認，而目擊證人丙○○亦稱僅見被害人住處冒有濃煙，但
    未起火燃燒釀成災害，顯然被告所稱意圖燒毀被害人住宅，然僅燃燒被害人衣物
    ，即出於己意而滅火等語，應堪採信，依刑法第二十七條之規定，減輕其刑至三
    分之二。被告所犯上開三罪間，犯意各別、手段互異，應分論併罰之。至於被告
    犯違反保護令罪部分，雖未據公訴人指述，然該部分犯行既與公訴人所指傷害犯
    行部分有想像競合犯裁判上一罪關係，業如前述，基於審判不可分原則，本院自
    得併予審理。又被告損壞被害人之門鎖入侵被害人住處，毆傷被害人後，即行逃
    逸，嗣被害人報案時，方使利用上開入侵之位置，重行入侵被害人住處縱火等節
    ，業據被害人於審理中證述綦詳，顯見被告損害被害人門鎖之行為與縱火之行為
    並無方法結果，抑或手段目的之關係，所犯毀損他人器物罪與縱火未遂罪之間並
    非牽連犯，公訴人指該二罪間有牽連關係，容有誤會，均附此敘明。爰審酌被告
    與被害人結褵，未能珍重親愛配偶，反施以身體精神上之暴力，經法院裁判離婚
    後，猶藉詞向被害人尋釁，手段動機均極可議等一切情狀，分就所犯三罪量處如
    主文所示之刑，並定其應執行刑。
三、據上論斷，應依刑事訴訟法第二百九十九條第一項前段，家庭暴力防治法第五十
    條第一款、第四款，刑法第十一條前段、第一百七十三條第三項、第一項、二百
    七十七條第一項、第三百五十四條、第二十七條、第五十五條、第五十一條第五
    款，罰金罰鍰提高標準條例第一條前段，判決如主文。
本案經檢察官張春暉到庭執行職務
中      華      民      國      八十九      年      九      月    十八  日
                                臺灣桃園地方法院刑事第五庭
                                      法  官  楊  得  君
右正本證明與原本無異。
如不服本判決，應於判決送達後十日內向本院提出上訴狀( 應附繕本 )，上訴於臺灣
高等法院。
                                      書記官  簡  慧  瑛
中       華      民      國     八十九      年      九      月    十九  日
家庭暴力防治法第五十條
違反法院依第十三條、第十五條所為之下列裁定者，為本法所稱之違反保護令罪，處
三年以下有期徒刑、拘役或併科新臺幣十萬元以下罰金。
一、禁止實施家庭暴力行為。
二、禁止直接或間接騷擾、接觸、通話或其他連絡行為。
三、命遷出住居所。
四、遠離住居所工作場所、學校或其他特定場所。
五、命完成加害人處遇計畫：戒癮治療、精神治療、心理輔導或其他治療、輔導。
刑法第三百五十四條
毀棄、損壞前二條以外之他人之物或致令不堪用，足以生損害於公眾或他人者，處二
年以下有期徒刑、拘役或五百元以下罰金。
刑法第一百七十三條
放火燒燬現供人使用之住宅或現有人所在之建築物、礦坑、火車、電車或其他供水、
陸、空公眾運輸之舟、車、航空機者，處無期徒刑或七年以上有期徒刑。
失火燒燬前項之物者，處一年以下有期徒刑、拘役或五百元以下罰金。
第一項之未遂犯罰之。
預備犯第一項之罪者，處一年以下有期徒刑、拘役或三百元以下罰金。


司法院資訊處製作；財團法人民間司法改革基金會備份。
